# 顺流交易，无形资产，所得税，的问题

提问人：阿阿 Qing 时间：2017-10-31 19:40:16
今天一天看了好多帖子，但比较愚钝，还是一知半解，有些问题还是不懂。 案例，A公司持股B公司40%，A在20X7年 11 月将一专利以 1000 万元的价格卖给B，B作为无形资产入账，按 20 年摊销，无残值，B当年实现的净利润为 800 万元。A的所得税税率为15%，B的所得税税率为25%。该专利为A的股东无偿转让给A的，A未进行账务处理。 问题 1 ，该专利是否必须入账，或者以名义价值 1 入账？
我认为可以不入账。
问题 2 ，顺流交易若考虑所得税的影响，该如何处理？下面处理是否正确。
A公司个别报表处理 a 借：银行存款 1000 贷：营业外收入 1000 b ①B公司经调整后的净利润=800+(1000/20/12 2) (1-25%)=806.25；806.25*40%=322.5万元
②A在此项交易中实现利润 1000 万元，其中的 400 万元（ 1000 40% ）（对应的净利润是 1000 40%*85%=340万）是针对本企业对B公司的权益份额 b1 借：长投-损益调整 322.5 贷：投资收益 322.5 b2 借：投资收益 340 贷：长投-损益调整340
A公司有子公司，合并报表层面 c 借：营业外收入 340 贷：投资收益 340
我理解的b1、①是在B公司的报表上，故用了B公司的所得税税率。b2、②是A公司的报表上，故用了A的所得税税率。但是，有些疑虑的是，i）其实该未实现的 400 万是B买贵了，其实类似B的资产减值损失，是否应该用B的所得税税率。 其实，我的疑问还是是否考虑所得税，若考虑了，应用哪个公司的所得税税率；其次，我这里考虑还是当期所得税的问题，看到有贴子提到了暂时性差异、递延所得税的问题，这样是否意味着该未实现的 400 万利润也应使用联营企业B的25%的所得税税率，即400*75%=300万，还有看到陈版的解答是不考虑递延所得税的问题。
3 、第二年的会计处理 假设第二年B实现的净利润为 600 万，不考虑所得税的影响。 个别报表 （600+1000/20)*40%=260万 借：长投-损益调整 260 贷：投资收益 260 合并报表不需要调整 3 、第二年的会计处理是否正确？
脑子还是很乱，还劳烦各位费心了。

回答人：chenyiwei
你所列的会计处理基本合理。如果该 400 万是无形资产的公允价值（因为B是A的联营企业，假设另一方大股东与A不是关联方，则交易价格不公允的可能性较小）。 另外，因为这是顺流交易，因此暂时性差异所针对的是对B的股权投资。按照所得税准则第十二条和第十四条规定，如果可预见的未来无处置B公司股权的计划，则无需就此确认递延所得税。